【裁判字號】    97,審訴,1380
【裁判日期】    970731
【裁判案由】    毒品危害防制條例
【裁判全文】
臺灣桃園地方法院刑事判決            97年度審訴字第1380號
公  訴  人  臺灣桃園地方法院檢察署檢察官
被      告  甲○○
指定辯護人  本院公設辯護人  陳瑞明
上列被告因違反毒品危害防制條例案件，經檢察官提起公訴（97
年度毒偵字第2265號），嗣於本院準備程序進行中，被告就被訴
事實為有罪之陳述，經本院告知簡式審判程序意旨，並聽取公訴
人、被告之意見後，本院合議庭裁定改由受命法官獨任依簡式審
判程序審理，並判決如下：
    主  文
甲○○施用第一級毒品，累犯，處有期徒刑玖月，扣案之注射針
筒支、分裝杓貳支均沒收。
    事  實
一、甲○○前有贓物、違反毒品危害防制條例、竊盜等前科，其
    中於民國93年間，因竊盜案件經本院以93年度易字第1365號
    判決判處有期徒刑1 年1 月確定；復於94年間，因違反毒品
    危害防制條例案件經本院以94年度訴字第1640號判決判處應
    執行有期徒刑1 年確定（其中施用第一級毒品判處有期徒刑
    9 月、施用第二級毒品判處有期徒刑5 月）。上揭數罪刑嗣
    經本院以95年度聲字第2223號裁定應執行有期徒刑2 年確定
    ，刑期自94年8 月5 日起算，於95年12月1 日假釋出監並交
    付保護管束，迄96年5 月15日保護管束期滿，假釋未經撤銷
    ，未執行之刑視為執行完畢（構成累犯）。
二、另被告曾於88年間因施用毒品案件，經本院以88年度毒聲字
    第2645號裁定送觀察、勒戒後，認有繼續施用毒品之傾向，
    經本院以88年度毒聲字第3276號裁定令入戒治處所施以強制
    戒治，於88年11月17日停止戒治出所，所餘戒治期間交付保
    護管束，於89年6 月5 日保護管束期滿未經撤銷而執行完畢
    ，並於同年12月14日經臺灣桃園地方法院檢察署檢察官以89
    年度戒偵字第802 號為不起訴處分確定，又於前揭強制戒治
    期滿後5 年內之94年間，因施用毒品案件經本院以94年度訴
    字第1640號判決判處應執行有期徒刑1 年確定。詎猶不知悔
    改，明知海洛因係業經公告列為毒品危害防制條例第2 條第
    2 項第1 款之第一級毒品，不得非法持有、施用，竟基於施
    用第一級毒品海洛因之犯意，於97年4 月24日20時許，在桃
    園縣桃園市○○○街5 巷13號住處內，以注射針筒之方式，
    施用第一級毒品海洛因1 次，嗣於同年4 月25日19時30分許
    ，在上址為警查獲，並扣得其所有供（但非專供）施用第一
    級毒品海洛因所用之注射針筒3 支、分裝杓2 支。
三、案經桃園縣政府警察局桃園分局報告臺灣桃園地方法院檢察
    署檢察官偵查起訴。
    理  由
一、本案被告甲○○所犯之罪，並非法定刑為死刑、無期徒刑或
    最輕本刑3 年以上有期徒刑之罪，亦非高等法院管轄第一審
    之案件，而被告於準備程式中就被訴事實已為有罪之陳述，
    經本院告知簡式審判程式之旨，並聽取被告與公訴人之意見
    後，本院合議庭乃依刑事訴訟法第273 條之1 第1 項規定，
    裁定由受命法官獨任進行簡式審判程式，合先敘明
二、訊據被告甲○○對其於上揭時、地，施用第一級毒品海洛因
    之犯罪事實坦承不諱。而員警查獲被告後所採集之尿液檢體
    ，經送請台灣檢驗科技股份有限公司以酵素免疫分析法初步
    檢驗，再佐以氣相層析質譜儀分析法確認檢驗結果確呈鴉片
    類陽性反應，此有桃園縣政府警察局桃園分局被採尿人姓名
    與編號對照表、台灣檢驗科技股份有限公司濫用藥物尿液檢
    驗報告各1 份附卷可稽，而以氣相層析質譜儀作藥物及其代
    謝產物之定性及定量分析，幾乎不會有偽陽性反應產生，為
    毒品檢驗學之常規，亦為本院辦理相關違反毒品危害防制條
    例案件所知悉，上開檢驗結果當足以認定為真實。此外，並
    有被告用以供施用毒品海洛因之注射針筒3 支、分裝杓2 支
    扣案可佐，足見被告上開自白確與事實相符，應堪採信。綜
    上所述，本件事證明確，被告上揭犯行堪以認定，應予依法
    論科。
三、核被告所為，係犯毒品危害防制條例第10條第1 項之施用第
    一級毒品海洛因罪。其施用前後持有第一級毒品之低度行為
    ，為其施用第一級毒品之高度行為所吸收，不另論罪。查被
    告前有如事實欄所載之犯罪科刑執行情形，有臺灣桃園地方
    法院檢察署全國刑案資料查註表、臺灣高等法院被告前案紀
    錄表各1 份在卷可參，被告於前案有期徒刑執行完畢後5 年
    內故意再犯本件有期徒刑以上之施用第一級毒品罪，為累犯
    ，應依刑法第47條第1 項之規定加重其刑。爰審酌被告因施
    用毒品案，前經觀察、勒戒及強制戒治後，復因施用毒品案
    ，迭經檢察官依法訴追，仍不知悔改、警惕，猶繼續施用毒
    品，本不宜寬貸，惟此乃自戕行為及被告犯後已坦承悔悟，
    並衡以其持有海洛因之數量，公訴人所求刑度等一切情狀，
    量處如主文所示之刑。
四、末查，扣案之注射針筒3 支、分裝杓2 支，係被告所有，供
    （但非專供）其施用毒品海洛因所用之物，業據被告供陳在
    卷，應依刑法第38條第1 項第2 款規定宣告沒收。
據上論斷，應依刑事訴訟法第273 條之1 第1 項、第299 條第1
項前段，毒品危害防制條例第10條第1 項，刑法第11條前段、第
47條第1 項、第38條第1 項第2 款，判決如主文。
本案經檢察官鄭堤升到庭執行職務。
中    華    民    國    97    年    7    月    31    日
                  刑事庭  法  官  徐  培  元
以上正本證明與原本無異。
如不服本判決書應於送達後10日內向本院提出上訴狀。
                          書記官  楊  美  慧
中    華    民    國    97    年    7    月    31    日
附錄論罪科刑依據之法條：
毒品危害防制條例第十條
施用第一級毒品者，處六月以上五年以下有期徒刑。
施用第二級毒品者，處三年以下有期徒刑。


司法院資訊處製作；財團法人民間司法改革基金會備份。
